【裁判字號】    99,易,2419
【裁判日期】    990929
【裁判案由】    傷害
【裁判全文】
臺灣板橋地方法院刑事判決              99年度易字第2419號
公  訴  人  臺灣板橋地方法院檢察署檢察官
被      告  乙○○
上列被告因傷害案件，經檢察官提起公訴（99年度偵字第19323
號），被告於本院準備程序中為有罪之陳述，經本院告知被告簡
式審判程序之旨，並聽取當事人之意見後，由本院裁定改依簡式
審判程序進行，判決如下：
    主  文
乙○○犯傷害罪，累犯，處拘役貳拾日，如易科罰金，以新臺幣
壹仟元折算壹日。
    事  實
一、乙○○前於民國93年間因搶奪案件，經臺灣臺北地方法院以
    93年度訴字第989 號判決判處有期徒刑10月，提起上訴後，
    先後由臺灣高等法院以94年度上訴字第218 號、最高法院以
    94年度台上字第3379號判決駁回上訴確定；又因竊盜案件，
    經臺灣臺北地方法院以93年度易字第1481號判決判處有期徒
    刑1 年，提起上訴後，由臺灣高等法院以94年度上易字第18
    0 號判決駁回上訴確定，再提起再審，由臺灣高等法院以94
    年度聲再字第123 號裁定駁回再審；上開二案嗣經臺灣高等
    法院以94年度聲字第1116號裁定應執行有期徒刑1 年8 月，
    而於96年5 月18日縮刑期滿執行完畢。
二、詎其猶不知悔改，於99年6 月11日凌晨0 時許，在其位於臺
    北縣永和市○○路○ 段151 號4 樓之住處內，因認甲○○及
    溫筱琪在該址樓下之談話音量過大，遂下樓要求甲○○及溫
    筱琪放低音量，詎雙方發生口角爭執，乙○○竟基於傷害他
    人身體之犯意，以左手掐捏甲○○之脖子，以右手毆打甲○
    ○之頭部及胸部，致甲○○受有臉、頭皮及頸之挫傷、左側
    胸壁挫傷及其他表淺損傷、磨損或擦傷之傷害。
三、案經甲○○訴由臺北縣政府警察局永和分局報告臺灣板橋地
    方法院檢察署檢察官偵查後起訴。
    理    由
一、本件被告所犯之罪，為死刑、無期徒刑、最輕本刑為3 年以
    上有期徒刑以外之罪，其於準備程序進行中，就被訴事實為
    有罪之陳述，經本院告知簡式審判程序之旨，並聽取檢察官
    及被告之意見後，裁定進行簡式審判程序。
二、上開事實，業據被告乙○○於本院審理中坦承不諱，核與證
    人即告訴人甲○○及證人溫筱琪於警詢、偵查中指訴及證述
    之情節相符，且有告訴人甲○○所提出之臺北縣政府消防局
    執行救護服務證明及天主教耕莘醫院永和分院99年6 月11日
    所出具之診斷證明書各1 紙在卷可憑，足徵被告乙○○前開
    自白應與事實相符，堪予採信。從而，本件事證明確，被告
    乙○○前開犯行洵堪認定，應依法論科。
三、核被告乙○○所為，係犯刑法第277 條第1 項之傷害罪。又
    被告有事實欄所列前揭犯罪科刑及執行之紀錄，於96年5 月
    18日執行完畢之情，有臺灣高等法院被告前案紀錄表1 份附
    卷可稽，其受有期徒刑之執行完畢後，5 年以內故意再犯本
    件有期徒刑以上之罪，為累犯，是被告之前開犯行應依刑法
    第47條第1 項規定加重其刑。爰審酌被告為智識成熟之成年
    人，卻不思理性解決前開糾紛，率爾以暴力相向，所為實屬
    不該，惟念及本件係因告訴人與被告乙○○發生言語衝突進
    而徒手互毆所致，惡性尚非重大，雖迄未能獲取告訴人甲○
    ○之諒解，然其於本院審理中已坦承犯行，並願當庭向告訴
    人致歉，足認其犯後態度尚可，兼衡其犯罪之手段、對告訴
    人造成之傷勢尚非嚴重，及迄未賠償告訴人之損害，係因告
    訴人堅不接受被告之賠償所致（見本院卷第19頁）等一切情
    狀，量處如主文所示刑，及諭知易科罰金之折算標準，以示
    懲儆。
據上論斷，應依刑事訴訟法第273 條之1 第1 項、第299 條第1
項，刑法第277 條第1 項、第47條第1 項、第41條第1 項前段，
刑法施行法第1 條之1 第1 項、第2 項前段，判決如主文。
本案經檢察官張世聰到庭執行職務。
中    華    民    國    99    年    9     月    29     日
                  刑事第九庭  法  官 鄭凱文
以上正本證明與原本無異。
如不服本判決應於收受判決後10日內向本院提出上訴書狀，並
應敘述具體理由。其未敘述上訴理由者，應於上訴期間屆滿後
20日內向本院補提理由書（均須按他造當事人之人數附繕本）
「切勿逕送上級法院」。
                              書記官 陳筱惠
中    華    民    國    99    年    9     月    29    日
附錄本案論罪科刑法條全文：
刑法第277條：
傷害人之身體或健康者，處3 年以下有期徒刑、拘役或1 千元以
下罰金。
犯前項之罪因而致人於死者，處無期徒刑或七年以上有期徒刑；
致重傷者，處3年以上10年以下有期徒刑。

司法院資訊處製作；財團法人民間司法改革基金會備份。
